# CONTACTO



tarek.zemmari@gmail.com



+34 669217903



linkedin.com/in/tarek-zemmari/

## SOBRE MI

Como desarrollador web, me caracterizo por mi alta motivación y pasión por la programación, siempre dispuesto a abordar desafíos en el apasionante mundo de la tecnología.

Gracias a mi experiencia tanto en Frontend como en Backend, poseo una visión integral del proceso de desarrollo, lo que me capacita como un candidato versátil y eficaz para cualquier proyecto que se me presente.

## **IDIOMAS**

ESPAÑOL: ATLO INGLÉS: MEDIO

FRANCÉS: MEDIO

# SKILLS

















# TAREK ZEMMARI

## DESARROLLADOR FULL STACK

#### **EXPERIENCIA LABORAL**

## **TEDY BUSINESS**

2 AÑOS Y 4 MESES

#### Desarrollador Full-Stack

DICIEMBRE 2021 - ACTUALIDAD

- Desarrollar soluciones web innovadoras (PHP, React, Node.js)
- Implementar prácticas de desarrollo ágiles.
- Mejorar la experiencia del usuario en sitios web.
- Mantener altos estándares de calidad de código.
- Adaptarse a cambios rápidos en el entorno web.

## **MATCH READY (SEDNA MEDIA)**

MENOS DE 1 AÑO

#### **Desarrollador Full-Stack**

JUNIO 2021 - DICIEMBRE 2021

- Desarrollar soluciones web innovadoras (PHP,SYMFONY React).
- Mejorar la experiencia del usuario en sitios web.
- Mantenerse actualizado con las últimas tendencias tecnológicas.

## TINTAS Y SOPORTE

2 AÑOS Y 4 MESES

#### **Field Service Engineer**

JUNIO 2017 - DICEMBRE 2020

- Instalación de Sistemas Informáticos
- Puesta en Marcha de Equipos industriales
- Mantenimiento Preventivo y Correctivo.

## TAYRU NEGOCIOS

MAS DE 9 AÑOS

#### Socio administrador.

JUNIO 2010- FEBRERO 2020

- Optimización de rutas y operaciones. logísticas.
- Gestión eficiente de facturación y contabilidad.

# **EDUCACIÓN**

#### Master en Desarrollo Web

Geekshubs Academy

Técnico superior en mecatrónica industrial xabec valencia